臺灣臺北地方法院民事裁定 
111年度北小字第3400號
原      告  吳宇軒  
被      告  晨昌健康科技行銷有限公司

法定代理人  楊喜雯  
上列當事人間請求損害賠償事件，本院裁定如下：
    主    文
本件移送臺灣臺中地方法院。
    理    由
一、按訴訟，由被告住所地之法院管轄。因契約涉訟者，如經當
    事人定有債務履行地，得由該履行地之法院管轄。訴訟之全
    部或一部，法院認為無管轄權者，依原告聲請或依職權以裁
    定移送其管轄法院。民事訴訟法第1條第1項前段、第12條、
    第28條第1項分別定有明文。又所謂債務履行地，專指當事
    人以契約訂定之清償地而言，該項約定雖不以書面或明示為
    必要，即言詞或默示為之，亦非法所不許，惟仍必須當事人
    間有約定債務履行地之意思，始有適用。
二、本件原告起訴主張：原告於民國111年3月27日於MOMO購物網
    站以價金新臺幣（下同）7,050元向被告購買其所刊登之商
    品「X-BIKE平板磁控立式健身車」（下稱系爭商品），並依
    銷售頁面可知被告將提供原告1年保固期間。又系爭商品於1
    11年3月29日送達原告住所後，原告隨即發現系爭商品因零
    件不良而產生異音，經原告向被告反映後，被告於111年3月
    31日至原告住所更換良品（下稱系爭第一次更換良品），其
    後，因系爭第一次更換良品又出現故障問題，經原告於111
    年5月16日向被告反映後，被告復於111年5月25日再次與原
    告更換一次良品（下稱系爭第二次更換良品），然原告於隔
    日使用後，再次發現系爭第二次更換良品又出現相同之故障
    問題，故原告依民法第359條規定，請求解除兩造間之買賣
    契約。另因原告曾多次請求被告退款，被告則表示已另行購
    置「優於目前品質的承軸零件」，可另行協助原告更換零件
    ，顯見被告有故意隱瞞商品存在瑕疵之情形，且因原告前向
    消費者保護會提出申訴，被告竟以原告已提出申訴為由，片
    面終止商品之保固責任，故依民法第360條規定，被告應返
    還原告購買商品之價金7,050元及賠償原告1萬元之損害賠償
    ，且原告得依消費者保護法第51條向被告請求5倍之懲罰性
    賠償金3萬5,250元等語。
三、經查，依原告起訴主張及所提出之相關資料，未見兩造間有
    關於解除契約後買賣價金返還或損害賠償請求等之清償地相
    關約定。又本件被告之主營業所所在地為臺中市○○區○○○路0
    00巷00號，此有公司變更登記表在卷可稽，揆諸前揭規定及
    說明，本件自應由被告之主營業所所在地法院即臺灣臺中地
    方法院管轄。茲原告向無管轄權之本院起訴，顯係違誤，爰
    依職權將本件移送於該管轄法院。
四、依民事訴訟法第28條第1項，裁定如主文。
中　　華　　民　　國　　111 　年　　11　　月　　28　　日
                  臺北簡易庭  法  官  陳家淳
以上為正本係照原本作成。
如不服本裁定，應於裁定送達後10日內向本庭（臺北市○○○路0段
000巷0號）提出抗告狀，並繳納裁判費新臺幣1,000元。
中　　華　　民　　國　　111 　年　　11　　月　　28　　日
                              書記官  蘇炫綺